# 请问以2009-2011年申报创业板， 2009 年年度亏损有问题吗？

提问人：mrlf 时间：2012-02-03 23:29:27
貌似第一个年度没要求的吧？ 就是不知证监会有没啥潜规则。。。

回答人：chenyiwei
首发管理办法所列的条件是最低门槛，但现在能上创业板的公司，其实际财务指标都是大大超出该最低门槛的。你也可以搜索一下现有资料，看看目前已经上市和过会的公司有没有三年申报期第一年为亏损的情况。